【裁判字號】    90,自,174
【裁判日期】    900529
【裁判案由】    業務侵占
【裁判全文】
臺灣高雄地方法院刑事判決                            九十年度自字第一七四號
    自  訴  人  甲○○○○股份有限公司
    法定代理人  丁○○
    自訴代理人  丙○○
    被      告  戊○○
右列被告因業務侵占案件，經自訴人提起自訴，乙○判決如左：
    主  文
戊○○連續意圖為自己不法之所有，而侵占對於業務上所持有之物，處有期徒刑捌月
。
    事  實
一、戊○○原任職於甲○○○○股份有限公司（以下簡稱安捷訊分司），為業務員，
    竟基於意圖為自己不法所有之概括犯意，自民國（下同）八十九年五月三十一日
    起，連續將其業務上所收取持有之款項新臺幣（下同）六十萬一千一百元侵占入
    己。嗣於同年八月十六日，戊○○向安捷訊公司承認挪用業務上持有款項之事實
    ，並立切結書承認初步估計挪用金額約五十六萬元，且表明願於同年九月三十日
    前償還全部金額及簽發票面金額為五十六萬元，票載發票日為八十九年六月十九
    日，到期日為八十九年六月十九日之本票乙紙交付安捷訊公司。惟至令僅償還安
    捷訊公司二十二萬五千元，尚餘三十七萬六千一百元未償還。
二、案經安捷訊公司提起自訴。
    理  由
一、訊據被告雖承認有積欠自訴人安捷訊公司三十七萬六千一百元，惟矢口否認有侵
    占犯行，辯稱：有將錢繳回自訴人公司是因為客戶尚未繳款，且有些票款沒有收
    到都由伊自行負責；復伊於八十九年七月二、三日有遭竊盜，其中部分款項遭竊
    云云。第查，被告上開犯行及被告係未依公司規定販賣產品，才收不到款項，且
    客戶均已將貨款支付被告之事實，業據自訴人指訴綦詳，復有被告自承為伊所自
    行書寫之切結書、本票各乙紙、被告挪用公款統計二紙捷訊公司銷貨憑證二十九
    紙在卷可考，即被告亦自承尚積欠自訴人三十七萬六千一百元等語；抑有進者，
    被告所稱上開失竊情形，僅被告女友馮美娟失竊電腦主機含螢幕乙台、傳真機乙
    台、ＣＤ音響乙台、客戶之身分證及駕駛執照大約四十多張、裝飾品吊飾大約六
    十個、現金零錢一千元，總共約值五萬一千元，有八十九年七月二日高雄市政府
    警察局三民第一分局十全路派出所警訊筆錄乙張在卷可稽，被告上揭辯解顯不足
    採。本件事證明確，被告犯行洵堪認定，應予依法論科。
二、核被告所為係犯刑法第三百三十六條第二項之業務侵占罪。被告多次侵占犯行，
    時間緊接，犯罪構成要件相同，顯係基於概括犯意反覆為之，應依連續犯之規定
    論以一罪，並依法加重其刑。爰審酌被告之素行尚可，犯罪所得之金額為六十萬
    一千一百元，惟已償還自訴人二十二萬五千元，餘三十七萬六千一百元未償還自
    訴人，犯罪矢口否認犯行，並其他一切情狀，量處如主文所示之刑，以示懲儆。
    又被告矢口否認犯行，亦未全部償還自訴人所侵占之款項，乙○認不宜宣告緩刑
    ，附此敘明。
據上論斷，應依刑事訴訟法第三百四十三條、第二百九十九條第一項前段、刑法第五
十六條、第三百三十六條第二項，罰金罰鍰提高標準條例第一條前段，判決如主文。
中      華      民      國      九十      年      五    月    二十九    日
                                  臺灣高雄地方法院刑事第六庭
                                      法  官  張世賢
右正本證明與原本無異。
如不服本判決，應於判決送達後十日內，向乙○提出上訴狀。
                  書記官  蔡琬玲
中      華      民      國      九十      年      五    月    二十九    日


司法院資訊處製作；財團法人民間司法改革基金會備份。
